【裁判字號】    90,交易,170
【裁判日期】    900629
【裁判案由】    公共危險等
【裁判全文】
臺灣雲林地方法院刑事判決                          九十年度交易字第一七０號
    公 訴 人  臺灣雲林地方法院檢察署檢察官
    被    告  甲○○
右列被告因公共危險等案件，經檢察官提起公訴（九十年度偵字第一六八七號），本
院判決如左：
    主  文
甲○○從事業務之人，因業務上過失傷害人，處有期徒刑肆月，如易科罰金，以佰
元折算壹日；又服用酒類，不能安全駕駛動力交通工具而駕駛，處有期徒刑貳月，如
易科罰金，以佰元折算壹日。應執行有期徒刑伍月，如易科罰金，以佰元折算壹
日。
    事  實
一、甲○○之職業為鐵工，平日皆利用小貨車載運工具及成品，駕車為其輔助業務，
    於民國（下同）九十年四月二十一日下午五時許，在雲林縣二崙鄉其朋友住處，
    飲用鹿茸酒一百ＣＣ，開車時已與平時感覺不同有頭暈現象，而達不能安全駕駛
    動力交通工具之情況，仍於同日下午五時三十分許，駕駛車號Ｃ五－五０三九號
    自用小貨車，自飲酒處所開車上路，沿雲林縣西螺鎮○○里○○路由西往東方向
    行駛。甲○○本應注意，汽車行駛時，駕駛人應注意車前狀況，並隨時採取必要
    之安全措施，而依當時情形，並無不能注意之情形，詎甲○○因飲用酒類後其注
    意力、判斷力及反應能力降低，疏於注意及此，於同日晚上七時三十分許，途經
    上開東二路與北一路路口時，甲○○駕駛之汽車車頭自後追撞同向在前方由丙○
    ○騎乘之車號ＵＡＺ－五一九號機車車尾，致丙○○人車倒地，造成丙○○受有
    頭部外傷、左側第二、三、四、五、六肋骨骨折、左側血胸及左足擦傷、挫傷等
    傷害。甲○○於肇事後，在有偵查犯罪職務之公務員知悉其肇事前，即主動向承
    辦警員梁耀方自首肇事，並接受裁判。
二、案經丙○○訴由雲林縣警察局西螺分局報請臺灣雲林地方法院檢察署檢察官偵查
    起訴。
    理  由
一、右揭事實，業據被告甲○○先後於警訊及偵審中坦白承認，核與告訴人丙○○於
    警訊及審理中之指訴，並有道路交通事故調查報告表附卷可資佐證。而告訴人確
    因本件車禍受傷之事實，有診斷證明書一紙附卷足憑。且被告於發生車禍當日晚
    上八時零四分許，經警測得其口中酒精含量為０．六五ｍｇ／ｌ，此有檢驗單一
    紙在卷可稽，依卷附之法務部法醫研究所八十七年十二月七日法醫所八七文理字
    ０六一一號函所示，血中酒精濃度酒精零級代謝率每小時為０．０一至０．０一
    五％（ｗ／ｖ），則往前推算二個半小時，足見被告於同日晚上五時三十分許開
    始駕車時之吐氣所含酒精成分應為每公升０．八二五毫克（換算成血液中酒精濃
    度為每百毫升一六五毫克），行為狀態已是明顯酒醉、噁心、步履蹣跚，此亦有
    酒後血中濃度與行為表現譜之關係表附卷可參。是被告甲○○當時已呈酒醉不能
    安全駕駛動力交通工具之狀態，若駕駛動力交通工具，極易釀成車禍，造成人員
    傷亡，而危及公眾行車之安全，此為被告所認識，而仍為之，是其公共危險犯行
    ，堪以認定。按汽車行駛時，駕駛人應注意車前狀況，並隨時採取必要之安全措
    施，且酒醉不得駕車，道路交通安全規則第九十四條第三項、第一百十四條第二
    款分別定有明文，被告身為汽車駕駛人，自應注意上述規定並遵守之。又依卷附
    之道路交通事故調查報告表所載，當時並無不能注意之情事，被告竟疏未注意防
    免而肇事致人受傷，其有過失甚明。而告訴人係因本件車禍受傷，已詳述如前，
    則被告之過失行為與告訴人之傷害間，顯有相當因果關係，是被告之犯行堪以認
    定，應依法論科。
四、按刑法上所謂業務，係指個人基於其社會地位繼續反覆所執行之事務，其主要部
    分之業務固不待論，即為完成主要業務所附隨之準備工作與輔助事務，亦應包括
    在內，最高法院七十一年度台上字第一五五０號判例可資參照。被告既然以鐵工
    為主要業務，其業務範圍包括開車載運之輔助事務。故而被告係以從事駕駛為其
    輔助業務之人。核被告所為，係犯刑法第一百八十五條之三公共危險罪、及刑法
    第二百八十四條第二項前段業務過失傷害罪。公訴意旨認過失傷害部分應依刑法
    第二百八十四條第一項前段普通過失傷害罪處斷，尚有未洽，惟起訴事實相同，
    爰依法變更起訴法條。被告所犯上開二罪，犯意各別，罪名有異，應予分別處罰
    。又被告酒醉駕車，因而肇事使人受傷，應依道路交通管理處罰條例第八十六條
    第一項規定，就過失傷害部分加重其刑。再者，被告自稱於車禍發生後，立刻報
    警處理，有本院對處理本件車禍之警員所作電話紀錄單一紙起卷可按。被告對未
    發覺之犯罪自首而接受裁判，應依法減輕其刑。爰審酌被告並無前科，品行尚佳
    ；惟犯罪後拒不與告訴人和解，態度不佳；又對最近政府一再於報章、雜誌及電
    視等大眾傳播媒體，呼籲民眾莫酒後駕車，並宣導酒後駕車將涉刑責一事，置之
    不理，漠視自己及他人身家性命之安全，而酒後駕車，危害公眾行之安全至鉅等
    一切情狀，分別量處如主文所示之刑，並定其應執行之刑，並諭知易科罰金之折
    算標準。
據上論斷，應依刑事訴訟法第二百九十九條第一項前段、第三百條，刑法第一百八十
五條之三、第二百八十四條第二項前段、第五十一條第五款、第六十二條前段、第四
十一條第一項前段，罰金罰鍰提高標準條例第一條前段、第二條，判決如主文。
本案經檢察官乙○○到庭執行職務
中      華      民      國      九十      年      六      月    二十九  日
                                              臺灣雲林地方法院刑事第一庭
                                                  法  官  劉  為  丕
右正本證明與原本無異。
如不服本判決，應於判決送達後十日內向本院提出上訴狀( 應附繕本 )。
                                                  書記官  蕭  應  欽
中      華      民      國      九十      年      六      月    二十九  日
刑法第一百八十五條之三
服用毒品、麻醉藥品、酒類或其他相類之物，不能安全駕駛動力交通工具
而駕駛者，處一年以下有期徒刑、拘役或三萬元以下罰金。
刑法第二百八十四條第二項前段
 (過失傷害罪)
從事業務之人，因業務上之過失傷害人者，處一年以下有期徒刑、拘役或
一千元以下罰金，致重傷者，處三年以下有期徒刑、拘役或二千元以下罰
金。


司法院資訊處製作；財團法人民間司法改革基金會備份。
